臺灣臺北地方法院刑事判決
111年度審簡上字第103號

上  訴  人
即  被  告  林秋華


上列上訴人即被告妨害自由案件，不服臺灣臺北地方法院中華民
國111年2月25日111年度審簡字第215號第一審刑事簡易判決（起
訴案號：110年度偵字第28175號），提起上訴，本院管轄第二審
之合議庭判決如下：
    主  文
上訴駁回。
    事實及理由
一、本案經本院第二審合議庭審理結果，認原審認事用法及量刑
     均無不當，應予維持，並均引用原審簡易判決記載之事實
    、證據及理由（如附件），並補充論述證據能力及駁回上訴
    之理由。 
二、查本案卷內具有傳聞證據性質之證據，除因符合刑事訴訟法
    第159條之1至之4關於傳聞法則例外規定者，本有證據能力
    外，其餘均經檢察官及被告林秋華同意有證據能力，而本院
    審酌全案各項證據作成或取得時之客觀環境條件，並無違法
    取證或欠缺憑信性或關連性之情形，作為證據使用皆屬適當
    ，依刑事訴訟法第159條之5第1項之規定，應認均有證據能
    力，得作為認定事實之憑據。
三、本院駁回上訴之理由：
　㈠被告上訴意旨略以：被告犯後甚感悔悟，坦承一切犯行，原
    審量刑過重，且未依刑法第59條減輕其刑，違反比例原則1
    等語。
　㈡按關於刑之量定，係實體法上賦予法院得為自由裁量之事項
    ，苟已斟酌刑法第57條各款所列情狀，而未逾越法定刑度，
    或濫用其權限，即不得任意指摘為違法，最高法院72年台上
    字第6696號、75年台上字第7033號判例意旨參照。經查，原
    審以本案事證明確，認被告所為，係犯刑法第305條恐嚇危
    害安全罪及同法第309條第1項公然侮辱罪，為想像競合犯，
    從一重論以恐嚇危害安全罪，並審酌被告犯罪手段及惡性、
    被告犯後態度及其家庭經濟生活狀況、智識程度、告訴人所
    受損害等一切情狀，量處拘役59日，並諭知以新臺幣（下同
    ）1,000元折算1日之易科罰金折算標準，要無違法或罪刑顯
    不相當之處，應予維持。被告以前揭上訴意旨指摘原審量刑
    不當，為無理由，應予駁回。　
據上論斷，應依刑事訴訟法第455條之1第1項、第3項、第368 條
、第373條，判決如主文。
本案經檢察官王文成提起公訴，檢察官洪敏超到庭執行職務。
中　　華　　民　　國　　111 　年　　10　　月　　31　　日
                  刑事第二十庭  審判長法  官  洪英花
                                      法  官  賴鵬年
                                      法  官  宋恩同
以上正本證明與原本無異。　　　　　　　　　　　　　　　
本件判決不得上訴。
　　　　　　　　　　　　　　　　　　　書記官  林鼎嵐
中　　華　　民　　國　　111 　年　　11　　月　　1 　　日
附錄本案所犯法條全文：
中華民國刑法第305條
以加害生命、身體、自由、名譽、財產之事恐嚇他人，致生危害
於安全者，處 2 年以下有期徒刑、拘役或 9 千元以下罰金。

中華民國刑法第309條
公然侮辱人者，處拘役或 9 千元以下罰金。
以強暴犯前項之罪者，處 1 年以下有期徒刑、拘役或 1 萬 5千
元以下罰金。

附件：